【裁判字號】    99,訴,685
【裁判日期】    990924
【裁判案由】    違反毒品危害防制條例
【裁判全文】
臺灣嘉義地方法院刑事判決               99年度訴字第685號
公  訴  人  臺灣嘉義地方法院檢察署檢察官
被      告  甲○○
上列被告因毒品危害防制條例案件，經檢察官提起公訴（99年度
毒偵字第1123號），本院合議庭裁定由受命法官獨任行簡式審判
程序，判決如下：
    主  文
甲○○施用第一級毒品，累犯，處有期徒刑捌月。扣案之海洛因
（驗餘淨重零點零參肆玖公克）沒收銷燬之；扣案之吸管及注射
針筒各壹支，均沒收。
    犯 罪 事 實
一、甲○○前因毒品危害防制條例案件，經臺灣高等法院臺中分
    院以88年度上訴字第1615號判決，判處有期徒刑2月；又因
    重傷害案件，經臺灣臺中地方法院以88年度訴字第884號判
    決，判處有期徒刑3年6月，並經臺灣高等法院臺中分院以88
    年度上訴字第1748號判決，判處駁回上訴確定，上揭2罪經
    裁定應執行有期徒刑3年7月確定。因公共危險案件，經本院
    以89年度訴字第124號判決，判處有期徒刑4年確定，而與上
    揭有期徒刑3年7月接續執行，於民國95年9月19日假釋，並
    於96年7月29日假釋期滿，所餘刑期內未經撤銷假釋，其未
    執行之刑，以已執行論。其前因施用毒品案件，經本院以98
    年度毒聲字第182號裁定送觀察、勒戒後，認無繼續施用毒
    品傾向，於98年9月4日釋放，並經臺灣嘉義地方法院檢察署
    檢察官於同日以98年度毒偵字第695號為不起訴處分確定。
    猶不知悔改，於觀察勒戒執行完畢釋放後，5年內再基於施
    用第1級毒品海洛因及第2級毒品甲基安非他命之犯意，於99
    年7月22日21時10分許，在嘉義市○區○○○路旁，其所駕
    駛之車牌號碼9L-1210號自用小貨車上，以將海洛因、甲基
    安非他命加水溶解後，再用針筒注射身體之方式，同時施用
    海洛因、甲基安非他命1次。嗣於同日22時11分許，在嘉義
    市○區○○○路縣市交界處，因行跡可疑為警盤查，在未有
    偵查犯罪職權之公務員發覺前，當場向警供承施用海洛因，
    並交出其所有供施用毒品所用之注射針筒1支扣案，嗣經警
    徵得其同意搜索，在上揭自用小貨車內，扣得其所有供施用
    毒品所用裝有海洛因之吸管1支，對於未發覺之上揭施用第1
    級毒品犯罪自首而接受裁判，並於同日23時10分許，經警徵
    得其同意採尿送驗，呈嗎啡、甲基安非他命陽性反應。
二、案經嘉義市政府警察局第二分局報請臺灣嘉義地方法院檢察
    署檢察官偵查起訴，經本院合議庭裁定由受命法官獨任行簡
    式審判程序。
    理  由
一、訊據被告甲○○對於在上揭時地施用海洛因及甲基安非他命
    1次之犯行，於本院準備程序及審理時均坦承不諱（見本院
    卷第23、31-32頁），復有搜索扣押筆錄1份、照片10張等附
    卷可稽（見警卷第17-21頁），且被告於99年7月22日23時10
    分許，經警採尿送驗結果，呈嗎啡、甲基安非他命陽性反應
    ，有代號與真實姓名對照表、臺灣檢驗科技股份有限公司濫
    用藥物檢驗報告各1份在卷可參（見警卷第15頁、偵卷第30
    頁），又扣案疑似海洛因之白粉，經送鑑定結果確含有海洛
    因成分，海洛因驗餘淨重0.0349公克，此有行政院衛生署草
    屯療養院草療鑑字第0990700237號鑑定書1份附卷可憑（見
    偵卷第28頁），另有裝有海洛因之吸管、注射針筒各1支扣
    案可資佐證，足認被告之自白與事實相符。此外，被告前因
    施用毒品案件，經本院以98年度毒聲字第182號裁定送觀察
    、勒戒後，認無繼續施用毒品傾向，於98年9月4日釋放，並
    經臺灣嘉義地方法院檢察署檢察官於同日以98年度毒偵字第
    695號為不起訴處分確定，有臺灣高等法院被告前案紀錄表1
    份附卷可稽，足見被告係在觀察勒戒執行完畢釋放後，5年
    內再犯施用海洛因、甲基安非他命之犯行甚明。本件事證明
    確，被告之犯行均堪予認定。
二、論罪科刑部分：
  (一)核被告所為，係犯毒品危害防制條例第10條第1項之施用第1
    級毒品罪，及同條例第10條第2項之施用第2級毒品罪。被告
    持有第1級毒品海洛因及第2級毒品甲基安非他命進而施用之
    ，其持有之低度行為應為施用之高度行為所吸收，均不另論
    罪。被告以一施用毒品行為，同時施用海洛因、甲基安非他
    命，係一行為觸犯數罪名，為想像競合犯，應依刑法第55條
    規定從一重之施用第1級毒品罪論處。被告前因毒品危害防
    制條例案件，經臺灣高等法院臺中分院以88年度上訴字第16
    15號判決，判處有期徒刑2月；又因重傷害案件，經臺灣臺
    中地方法院以88年度訴字第884號判決，判處有期徒刑3年6
    月，臺灣高等法院臺中分院以88年度上訴字第1748號判決，
    判處駁回上訴確定，上揭2罪經裁定應執行有期徒刑3年7月
    確定。因公共危險案件，經本院以89年度訴字第124號判決
    ，判處有期徒刑4年確定，而與上揭有期徒刑3年7月接續執
    行，於95年9月19日假釋，並於96年7月29日假釋期滿，所餘
    刑期內未經撤銷假釋，其未執行之刑，以已執行論，此有臺
    灣高等法院被告前案紀錄表1份在卷可參，其受徒刑之執行
    完畢後，5年以內故意再犯本件有期徒刑以上之罪，為累犯
    ，應依刑法第47條第1項規定加重其刑。被告因行跡可疑為
    警盤查，在未有偵查犯罪職權之公務員發覺前，當場向警供
    承施用海洛因，並交出供施用毒品所用之注射針筒1支扣案
    乙節，業據被告於本院審理時供述在卷（見本院卷第32-33
    頁），並有警詢筆錄1份、本院電話紀錄表2份附卷可憑（見
    警卷第3頁、本院卷第15、19頁），是被告對於未發覺之施
    用第1級毒品犯罪自首而接受裁判，係就想像競合犯具有裁
    判上1罪關係之一部分犯罪自首，仍生全部自首之效力，爰
    依刑法第62條前段規定，先就累犯加重後減輕其刑。
  (二)爰審酌被告前因施用毒品犯行，經觀察勒戒執行完畢，猶不
    思藉機徹底戒除施用毒品之惡習，仍再次施用毒品，惟其施
    用毒品係自戕行為，及本件施用毒品之手段，其犯後坦承犯
    行等一切情狀，量處如主文所示之刑。扣案之海洛因驗餘淨
    重0.0349公克，屬毒品危害防制條例所稱之第1級毒品，應
    依毒品危害防制條例第18條第1項前段之規定，宣告沒收銷
    燬之。扣案之吸管、注射針筒各1支，係被告所有供犯罪所
    用之物，業據被告於本院審理時供承在卷（見本院卷第31頁
    ），爰依刑法第38條第1項第2款規定宣告沒收。扣案之上開
    毒品外包裝袋1個，係員警剪開裝有海洛因之吸管後，將海
    洛因裝入包裝袋內，既非被告所有，爰不併予諭知沒收。
據上論斷，應依刑事訴訟法第273條之1第1項、第299條第1項前
段，毒品危害防制條例第10條第1項、第2項、第18條第1項前段
，刑法第11條、第55條、第47條第1項、第62條前段、第38條第1
項第2款，判決如主文。
本案經檢察官郭志明到庭執行職務。
中    華    民    國    99    年    9     月    24    日
                    刑事第二庭   法  官  卓春慧
以上正本證明與原本無異。
如不服本判決應於收受判決後10日內向本院提出上訴書狀，並應
敘述具體理由；其未敘述上訴理由者，應於上訴期間屆滿後20日
內向本院補提理由書（均須按他造當事人之人數附繕本）「切勿
逕送上級法院」。
中    華    民    國    99    年    9     月    24    日
                                 書記官  李玫娜
附錄本案論罪科刑法條全文：
毒品危害防制條例第10條：
施用第一級毒品者，處6月以上5年以下有期徒刑。
施用第二級毒品者，處3年以下有期徒刑。

司法院資訊處製作；財團法人民間司法改革基金會備份。
